【裁判字號】    98,交聲,617
【裁判日期】    980428
【裁判案由】    交管條例聲異
【裁判全文】
臺灣板橋地方法院交通事件裁定         98年度交聲字第617號
原處分機關  交通部公路總局臺北區監理所
異  議  人
即受處分人  甲○○
上列異議人即受處分人因違反道路交通管理處罰條例案件，不服
原處分機關於中華民國98年3 月17日所為之裁決處分（裁決書案
號：北監自裁字裁40-CZ0000000號），聲明異議，本院裁定如下
：
    主  文
異議駁回。
    理  由
一、原處分意旨略以：異議人即受處分人甲○○於民國97年11月
    5 日上午9 時40分許，駕駛車牌號碼0953-FJ 號自用小客車
    ，在臺北縣板橋市○○路與民生路有燈光號誌管制之交岔路
    口闖紅燈，經臺北縣政府警察局海山分局警員拍照後，逕行
    舉發，爰依道路交通管理處罰條例第53條第1 項規定，裁處
    罰鍰新臺幣（下同）2700元，並依同條例第63條第1 項第3
    款規定，記違規點數3 點。
二、聲明異議意旨略以：異議人係於文化路綠燈時通過民生路口
    ，原舉發機關所為採證照片顯示文化路紅燈時，尚有7 輛機
    車、1 輛自行車同時通過民生路口，無一停止、煞車，民生
    路方向車輛亦仍在靜止狀態，顯係交通號誌異常或警察人員
    在現場指揮交通所致，異議人駕車向來不闖紅燈，竟遭裁罰
    ，殊難甘服，爰依法聲明異議。
三、按汽車駕駛人，行經有燈光號誌管制之交岔路口闖紅燈者，
    處新臺幣1800元以上5400元以下罰鍰，並記違規點數3 點，
    道路交通管理處罰條例第53條第1 項、第63條第1 項第3 款
    分別定有明文。
四、經查，異議人於97年11月5 日上午9 時40分許，駕駛車牌號
    碼0953-FJ 號自用小客車，在臺北縣板橋市○○路與民生路
    有燈光號誌管制之交岔路口闖紅燈，經臺北縣政府警察局海
    山分局警員掣單舉發之事實，有臺北縣政府警察局北縣警交
    字第CZ0000000 號舉發違反道路交通管理事件通知單1 件、
    照片3 幀附卷可資佐證。依前開採證照片所示，異議人駕駛
    汽車通過文化路（民生路口）停止線前，文化路方向已為紅
    燈，異議人仍通過該處停止線，進入交岔路口，確有闖紅燈
    之行為，異議人以其個人素行，空言否認上情，並無可採。
    至異議人辯稱：現場另有7 輛機車、1 輛自行車同時通過上
    開交岔路口，民生路方向車輛亦均呈靜止狀態，顯係交通號
    誌異常或有執行交通勤務人員在現場指揮交通所致云云；然
    依卷附採證照片，本件舉發時間，文化路、民生路口並無執
    行交通勤務人員指揮交通，而異議人所指其他機車、自行車
    ，在異議人通過文化路（民生路口）停止線前，早已進入該
    交岔路口，並無異議人所指數車輛同時闖越紅燈之異常情形
    ，此際，民生路方向車輛為等候路口淨空，仍為靜止狀態，
    亦與常情無違，異議人執此為辯，不足為據。綜上，異議人
    駕駛汽車，行經有燈光號誌管制之交岔路口闖紅燈之違規行
    為，事證明確，原處分機關依道路交通管理處罰條例第53條
    第1 項規定，裁處罰鍰2700元，並依同條例第63條第1 項第
    3 款規定，記違規點數3 點，核無違誤。本件異議為無理由
    ，應予駁回。
據上論斷，應依道路交通案件處理辦法第19條，裁定如主文。
中    華    民    國    98    年    4     月    28    日
                        交通法庭  法  官  廖怡貞
以上正本證明與原本無異
如不服本裁定應於送達後5 日內向本院提出抗告狀
                                  書記官  林惠齡
中    華    民    國    98    年    4     月    28    日


司法院資訊處製作；財團法人民間司法改革基金會備份。
